【裁判字號】    96,訴,4591
【裁判日期】    970121
【裁判案由】    毒品危害防制條例
【裁判全文】
臺灣高雄地方法院刑事判決              96年度訴字第4591號
公  訴  人  臺灣高雄地方法院檢察署檢察官
被      告  甲○○
上列被告因違反毒品危害防制條例案件，經檢察官提起公訴（96
年度毒偵字第8425號），本院合議庭裁定由受命法官獨任進行簡
式審判程序，茲判決如下：
    主  文
甲○○施用第一級毒品，累犯，處有期徒刑壹年。
    事  實
一、甲○○前因施用毒品案件，經本院以92年度毒聲字第2224號
    裁定送勒戒所觀察、勒戒，因認有繼續施用毒品之傾向，再
    經本院以92年度毒聲字第2882號裁定送強制戒治，嗣因認無
    繼續執行戒治之必要，經本院以92年度毒聲字第5927號裁定
    停止戒治並付保護管束，繼於民國93年5 月6 日保護管束期
    滿視為執行完畢，並經臺灣高雄地方法院檢察署檢察官於93
    年6 月21日以93年度戒毒偵字第694 號為不起訴處分確定。
    又因施用毒品案件，經本院以95年度訴字第703 號判決判處
    有期徒刑8 月確定，甫於96年1 月2 日執行完畢。詎其仍不
    知戒絕毒癮，明知海洛因經公告列為毒品危害防制條例第2
    條第2 項第1 款之第一級毒品，不得非法持有、施用，復基
    於施用第一級毒品海洛因之犯意，於前揭強制戒治執行完畢
    釋放後5 年內之96年8 月22日上午11、12時許，在其位於高
    雄縣大樹鄉鎮○○村16號8 樓住處內，以將海洛因摻水
    置入針筒注射體內之方式，施用第一級毒品海洛因1 次。嗣
    於同日下午1 時20分許，在高雄縣大樹鄉○○村○○路155
    號前，因其為列管毒品人口，而為警採集尿液送驗後，始查
    知上情。
二、案經高雄縣政府警察局仁武分局報請臺灣高雄地方法院檢察
    署檢察官偵查起訴。
    理  由
一、按本件被告甲○○所犯係死刑、無期徒刑、最輕本刑為3 年
    以上有期徒刑以外之罪，其於準備程序就前揭被訴事實為有
    罪之陳述，經受命法官告知簡式審判程序之旨，並聽取其與
    公訴人之意見後，本院認無不得或不宜改依簡式審判程序進
    行之處，爰依刑事訴訟法第273 條之1 第1 項、第284 條之
    1 規定，裁定本件由受命法官獨任進行簡式審判程序，合先
    敘明。
二、訊據被告對於在上揭時、地，以上述方式施用第一級毒品海
    洛因1 次之事實坦承不諱（本院卷第53、66、75、76頁參照
    ），且查：
    (一)被告於96年8 月22日下午1 時30分許所採集之尿液，經送
      驗結果，呈嗎啡陽性反應，有臺灣檢驗科技股份有限公司
      96年9 月10日報告編號KＺ000000000000號濫用藥物尿液檢
      驗報告暨偵辦毒品案件尿液採證檢驗對照表各1 紙在卷可
      稽（警卷第7 、8 頁參照）。是被告前揭自白與事實相符
      ，應堪採為被告有罪之證據，則被告施用第一級毒品海洛
      因1 次之犯行，堪以認定。
    (二)又被告前因施用毒品案件，經本院以92年度毒聲字第2224
      號裁定送勒戒所觀察、勒戒，因認有繼續施用毒品之傾向
      ，再經本院以92年度毒聲字第2882號裁定送強制戒治，嗣
      因認無繼續執行戒治之必要，經本院以92年度毒聲字第59
      27號裁定停止戒治並付保護管束，繼於93年5 月6 日保護
      管束期滿視為執行完畢，並經臺灣高雄地方法院檢察署檢
      察官於93年6 月21日以93年度戒毒偵字第694 號為不起訴
      處分確定之事實，有本院被告院內索引卡紀錄表及臺灣高
      等法院被告前案紀錄表各1 份在卷足參，其於前案強制戒
      治執行完畢釋放後，5 年內再犯本件施用毒品罪之事實，
      事證明確，應予依法論罪科刑。
三、查海洛因係毒品危害防制條例第2 條第2 項所稱之第一級毒
    品，不得非法持有、施用。核被告所為，係犯毒品危害防制
    條例第10條第1 項之施用第一級毒品罪。其施用第一級毒品
    前，持有海洛因之低度行為，應為施用之高度行為所吸收，
    不另論罪。查被告前因施用毒品案件，經本院以95年度訴字
    第703 號判決判處有期徒刑8 月確定，甫於96年1 月2 日執
    行完畢之事實，有本院被告院內索引卡紀錄表、臺灣高等法
    院被告前案紀錄表各1 份附卷可參，其受有期徒刑之執行完
    畢，5 年以內故意再犯本件有期徒刑以上之罪，為累犯，應
    依刑法第47條第1 項規定加重其刑。爰審酌被告前因施用毒
    品案件經強制戒治執行完畢釋放後，再因施用毒品案件多次
    經本院判刑確定，有前揭臺灣高等法院被告前案紀錄表1 份
    附卷可憑，竟仍未能徹底戒絕毒品，復犯本案施用毒品，顯
    見其無戒毒悔改之意，惟念其施用毒品之次數、施用毒品乃
    自戕一己之身體健康，尚未對他人造成危害，且犯後已坦承
    犯行，態度良好等一切情狀，量處如主文所示之刑，以資懲
    戒。
據上論斷，應依刑事訴訟法第273 之1 第1 項、第284 條之1 、
第299 條第1 項前段，毒品危害防制條例第10條第1 項，刑法第
11條前段、第47條第1 項，判決如主文。
本案經檢察官李佳韻到庭執行職務。
中    華    民    國    97    年    1     月    21    日
                    刑事第八庭  法  官  陳振嘉
以上正本證明與原本無異。
如不服本判決應於收受本判決後10日內向本院提出上訴書狀，並
應敘述具體理由，如未敘述上訴理由者，應於上訴期間屆滿後20
日內補提理由書狀於本院（均須按他造當事人之人數附繕本）「
切勿逕送上級法院」。
中    華    民    國    97    年    1     月    22    日
                                書記官  顏宗貝
附錄本案判決論罪科刑法條：
毒品危害防制條例第10條第1項
施用第一級毒品者，處6 月以上5 年以下有期徒刑。


司法院資訊處製作；財團法人民間司法改革基金會備份。
